【裁判字號】    92,自,19
【裁判日期】    920829
【裁判案由】    竊佔
【裁判全文】
臺灣屏東地方法院刑事判決                            九十二年度自字第一九號
    自  訴  人  甲○○
    代  理  人  許明德律師
                鄭勝智律師
    被      告  乙○○
右列被告因竊佔案件，經自訴人提起自訴，本院判決如左：
    主  文
乙○○意圖為自己不法之利益，而竊佔他人之不動產，處有期徒刑陸月，如易科罰金
，以參佰元折算壹日。
    事  實
一、緣坐落於屏東縣九如鄉○○段第四六九地號及第四六一地號等兩筆土地係甲○○
    及邱瑞棠二人所共有。同段第四六二地號土地則係甲○○、邱瑞棠及陳春等三人
    共有。乙○○對上開三筆土地並無使用權利，竟意圖為自己不法之利益，於民國
    八十六年間，擅自在前揭土地搭建磚造鐵皮房屋、鐵門及圍牆，並將圈圍之空地
    供己經營之「昌奕企業有限公司」堆放鋼瓶及停放車輛。九十一年間，甲○○察
    覺其所有之土地遭人佔用，遂對乙○○提起民事訴訟，要求回復原狀、返還土地
    ，並經本院以九十一年度訴字第二九四號判決甲○○勝訴確定，然乙○○仍置之
    不理，而繼續佔有使用上開三筆土地。
二、案經甲○○提起自訴。
    理  由
一、訊據被告乙○○矢口否認有何竊佔犯行，辯稱土地上的建物都是伊父親所搭建云
    云。惟查：
    (一)右開事實業據自訴人之代理人指訴明確，並有本院九十一年度訴字第二九四號
      民事判決、屏東地政事務所土地複丈成果圖、土地登記謄本、公司基本查詢資
      料各一份及照片三十六幀附卷可考。
    (二)被告雖否認竊佔使用前開三筆土地，惟其於本院民事庭審理九十一年度訴字第
      二九四號排除侵害案件中已坦承：「四六一地號上之鐵皮屋是我所搭蓋，上面
      的瓦斯桶也是我所置放。四六九地號門口進來之圍牆、鐵門都是我所搭建。四
      六九之空地地方只有我平常私人在使用。四六二地號上之建物是我個人所搭建
      ，與我父親無關。」；「．．．四六一及四六二地號上的房子確實是我拆掉舊
      房子之後才又重新搭建的。四六九地號上的鐵門也是我請人家來做的。」等語
      明確（本院民事庭九十一年度訴字第二九四號卷第六十頁、第七十二頁筆錄參
      照）。於本院審理中復坦認：「我八十六年從高雄搬回九如才開始使用（這三
      塊土地），我還沒搬回來之前只有我阿公住在那裡，土地上只有一棟房屋，其
      他是空地。．．．我是八十六年回去開公司的，奕昌是做氧氣瓶的公司，（土
      地）裡面是存放東西而已，不是工廠。」等情無訛（本院卷第四十四頁及第五
      十四頁筆錄參照），經核與證人即被告之父陳春於本院民事庭審理中所供：「
      四六二地號之建物是我兒子所搭建，與我無關。」；「四六一及四六二地號上
      的房子是我兒子乙○○把舊的房子拆掉後所搭建的，與我無關，四六二地號上
      原先是豬圈，後來我兒子才又重新搭建。．．．鐵門也是我兒子搭建的。」等
      語相符（本院民事庭九十一年度訴字第二九四號卷第六十頁、第七十二頁筆錄
      參照）。且觀諸卷附照片，前開土地大門入口處樹立之鋼瓶上、空地上停放之
      乙炔吊車旁均明確書寫有「昌奕」兩字（本院卷第十二頁、本院民事庭九十一
      年度訴字第二九四號卷第十四頁），空地上亦堆放有鋼瓶、氣桶多支（同前揭
      卷第十五頁、十七頁、十九頁所附照片參照）。而被告乙○○為經營氧氣、氬
      氣、氮氣、氫氣、二氧化碳混合氣、乙炔及鋼瓶買賣業務之「昌奕企業有限公
      司」負責人一節，亦有公司基本查詢資料一份在卷可憑（本院卷第七頁），足
      徵被告及證人陳春於本院民事庭審理中所言屬實，被告於本案審理中翻異前詞
      ，辯稱右揭土地上之建物均為其父所搭建云云，顯為臨訟卸責之語，不可採信
      。本件事證明確，被告犯行堪予認定。
二、核被告乙○○所為，係犯刑法第三百二十條第二項之竊佔罪。茲審酌被告犯罪之
    動機、目的、手段、素行、竊佔土地範圍多達一百平方公尺（卷附本院九十一年
    度訴字第二九四號判決書參照）、竊佔時間長達五年餘、於本院民事判決確定後
    仍拒不拆除地上物並返還土地，至自訴人提起自訴後始拆除大門及部分棚架（卷
    附照片參照，本院卷第五十八頁至第六十頁）等一切情狀，爰量處如主文所示之
    刑，並諭知易科罰金之折算標準，以資懲儆。
據上論斷，應依刑事訴訟法第二百九十九條第一項前段、第三百四十三條，刑法第三
百二十條第二項、第四十一條第一項前段，罰金罰鍰提高標準條例第一條前段、第二
條，判決如主文。
中      華      民      國      九十二      年    八    月二十九    日
                                      台灣屏東地方法院刑事第五庭
                                          法  官  王以齊
右正本證明與原本無異。
如不服本判決應於收受本判決後送達後十日內向本院提出上訴書狀，其未敘述上訴理
由者，並得於提起上訴後十日內向本院補提理由書狀（均須按他造當事人之人數附繕
本 ）「切勿逕送上級法院」
                                          書記官   盧姝伶
中      華      民      國      九十二      年      八      月  二十九  日
附錄本判決論罪科刑法條：
刑法第三百二十條
意圖為自己或第三人不法之所有，而竊取他人之動產者，為竊盜罪，處五年以下有期
徒刑、拘役或五百元以下罰金。
意圖為自己或第三人不法之利益，而竊佔他人之不動產者，依前項之規定處斷。
前二項之未遂犯罰之。


司法院資訊處製作；財團法人民間司法改革基金會備份。
